# Jazmín Boada

11-2255-2864 · boadajazmin@gmail.com San Miguel, Buenos Aires.

#### Desarrolladora Frontend

Mi nombre es Jazmín Boada y tengo 29 años. Estudio y aplico como desarrolladora web Frontend, soy apasionada por la creación e implementación de diseños, desde lo estético y funcional. Me considero responsable y colaborativa, motivada a solucionar los problemas que se puedan presentar, adquiriendo nuevas habilidades y capacitándome continuamente. Los invito a ver mis trabajos en mi portfolio personal

### Habilidades y herramientas

HTML5 React.js CSS3 TailwindCSS

JavaScript Librerias Js/Reactjs

### Educación

#### Programación | Desarrollador web Frontend Autodidacta

Marzo 2022 - Actualidad

Estudio de manera autodidacta programación, realizo cursos, colaboro en proyectos, leo documentaciones y practicando como adquiriendo las diferentes habilidades dentro del campo.

#### Docente Nivel Inicial | Informática Instituto San José - Terceario

Marzo 2018 - 2021

Recibida con título en docente de nivel inicial y maternal.

Cursos y certificado de profesora en TICS. Armado de planificaciones, informes y desarrollo de actividades de programación y tecnologías varias.

### Experiencia laboral

### Community Manager Empresa "Tablas Carpincho"

Enero 2022 - Actualidad

Diseño gráfico y marketing de la marca - Creación del logo de la marca | Flyers | Catálogos. Construir y administrar redes sociales - Facebook e Instagram | Armado de identidad visual - Historias, carruseles, textos, fotos.

Manejo de la tienda online - Diseño y administración.

## Docente Nivel Inicial Profesora de TICS

Septiembre 2020 - 2022

Docente de sala | Preceptora | Administrativa | Armado de planificaciones, informes y proyectos. Profesora de TICS | Incorporación de la programación en el nivel de acuerdo con el proyecto institucional